!==================================================
LEXICON NounInflIV
!  for noun roots that end in marked strong -gh (*)
!==================================================

!------------------------------------------|
!               ABSOLUTIVE                 |
!------------------------------------------|----------------------------------------------|------------------------------------------------|
[Abs][Sg]:^                        Enclitic; [Abs][Pl]:^%{.c.%}%{E%}t             Enclitic; [Abs][Du]:^%{.c.%}%{E%}k               Enclitic;
!------------------------------------------|----------------------------------------------|------------------------------------------------|
[Abs][Sg][1SgPoss]:^%{.m.%}ka      Enclitic; [Abs][Pl][1SgPoss]:^%{.c.%}%{E%}nka  Enclitic; [Abs][Du][1SgPoss]:^%{.c.%}%{E%}gka    Enclitic;
[Abs][Sg][1PlPoss]:^put            Enclitic; [Abs][Pl][1PlPoss]:^%{.m.%}put       Enclitic; [Abs][Du][1PlPoss]:^%{.c.%}%{E%}gput   Enclitic;
[Abs][Sg][1DuPoss]:^pung           Enclitic; [Abs][Pl][1DuPoss]:^%{.m.%}pung      Enclitic; [Abs][Du][1DuPoss]:^%{.c.%}%{E%}gpung  Enclitic;
!------------------------------------------|----------------------------------------------|------------------------------------------------|
[Abs][Sg][2SgPoss]:^%{.c.%}%{E%}n  Enclitic; [Abs][Pl][2SgPoss]:^ten              Enclitic; [Abs][Du][2SgPoss]:^%{.c.%}%{E%}gken   Enclitic;
[Abs][Sg][2PlPoss]:^si             Enclitic; [Abs][Pl][2PlPoss]:^%{.m.%}si        Enclitic; [Abs][Du][2PlPoss]:^%{.c.%}%{E%}gsi    Enclitic;
[Abs][Sg][2DuPoss]:^tek            Enclitic; [Abs][Pl][2DuPoss]:^%{.m.%}tek       Enclitic; [Abs][Du][2DuPoss]:^%{.c.%}%{E%}gtek   Enclitic;
!------------------------------------------|----------------------------------------------|------------------------------------------------|
[Abs][Sg][3SgPoss]:^%{.c.%}a       Enclitic; [Abs][Pl][3SgPoss]:^%{.c.%}i         Enclitic; [Abs][Du][3SgPoss]:^kek                Enclitic;
[Abs][Sg][3PlPoss]:^%{.c.%}at      Enclitic; [Abs][Pl][3PlPoss]:^%{.c.%}it        Enclitic; [Abs][Du][3PlPoss]:^%{.c.%}%{E%}gket   Enclitic;
[Abs][Sg][3DuPoss]:^%{.c.%}ak      Enclitic; [Abs][Pl][3DuPoss]:^%{.c.%}ik        Enclitic; [Abs][Du][3DuPoss]:^%{.c.%}%{E%}gkek   Enclitic;
!------------------------------------------|----------------------------------------------|------------------------------------------------|
[Abs][Sg][4SgPoss]:^%{.m.%}ni      Enclitic; [Abs][Pl][4SgPoss]:^%{.m.%}ni        Enclitic; [Abs][Du][4SgPoss]:^egni               Enclitic;
[Abs][Sg][4PlPoss]:^teng           Enclitic; [Abs][Pl][4PlPoss]:^%{.m.%}teng      Enclitic; [Abs][Du][4PlPoss]:^egteng             Enclitic;
[Abs][Sg][4DuPoss]:^tek            Enclitic; [Abs][Pl][4DuPoss]:^%{.m.%}tek       Enclitic; [Abs][Du][4DuPoss]:^egtek              Enclitic;
!------------------------------------------|----------------------------------------------|------------------------------------------------|

!------------------------------------------|
!            ERGATIVE (relative)           |
!------------------------------------------|--------------------------------------------|-------------------------------------------------|
[Erg][Sg]:^%{.c.%}%{E%}m           Enclitic; [Erg][Pl]:^%{.c.%}%{E%}t           Enclitic; [Erg][Du]:^%{.c.%}%{E%}k                Enclitic;
!------------------------------------------|--------------------------------------------|-------------------------------------------------|
[Erg][Sg][1SgPoss]:^ma             Enclitic; [Erg][Pl][1SgPoss]:^ma             Enclitic; [Erg][Du][1SgPoss]:^%{.c.%}%{E%}gma     Enclitic;
[Erg][Sg][1PlPoss]:^%{.m.%}mta     Enclitic; [Erg][Pl][1PlPoss]:^%{.m.%}mta     Enclitic; [Erg][Du][1PlPoss]:^%{.c.%}%{E%}gemta   Enclitic;
[Erg][Sg][1DuPoss]:^%{.m.%}mtung   Enclitic; [Erg][Pl][1DuPoss]:^%{.m.%}mtung   Enclitic; [Erg][Du][1DuPoss]:^%{.c.%}%{E%}gemtung Enclitic;
!------------------------------------------|--------------------------------------------|-------------------------------------------------|
[Erg][Sg][2SgPoss]:^%{.m.%}gpek    Enclitic; [Erg][Pl][2SgPoss]:^%{.m.%}gpek    Enclitic; [Erg][Du][2SgPoss]:^%{.c.%}%{E%}gpek    Enclitic;
[Erg][Sg][2PlPoss]:^%{.m.%}gpesi   Enclitic; [Erg][Pl][2PlPoss]:^%{.m.%}gpesi   Enclitic; [Erg][Du][2PlPoss]:^%{.c.%}%{E%}gpesi   Enclitic;
[Erg][Sg][2DuPoss]:^%{.m.%}gpetek  Enclitic; [Erg][Pl][2DuPoss]:^%{.m.%}gpetek  Enclitic; [Erg][Du][2DuPoss]:^%{.c.%}%{E%}gpetek  Enclitic;
!------------------------------------------|--------------------------------------------|-------------------------------------------------|
[Erg][Sg][3SgPoss]:^%{.c.%}an      Enclitic; [Erg][Pl][3SgPoss]:^%{.c.%}an      Enclitic; [Erg][Du][3SgPoss]:^%{.c.%}%{E%}gkenka  Enclitic;
[Erg][Sg][3PlPoss]:^%{.c.%}ita     Enclitic; [Erg][Pl][3PlPoss]:^%{.c.%}ita     Enclitic; [Erg][Du][3PlPoss]:^%{.c.%}%{E%}gkenka  Enclitic;
[Erg][Sg][3DuPoss]:^%{.c.%}ita     Enclitic; [Erg][Pl][3DuPoss]:^%{.c.%}ita     Enclitic; [Erg][Du][3DuPoss]:^%{.c.%}%{E%}gkenka  Enclitic;
!------------------------------------------|--------------------------------------------|-------------------------------------------------|
[Erg][Sg][4SgPoss]:^mi             Enclitic; [Erg][Pl][4SgPoss]:^mi             Enclitic; [Erg][Du][4SgPoss]:^%{.c.%}%{E%}gmi     Enclitic;
[Erg][Sg][4PlPoss]:^meng           Enclitic; [Erg][Pl][4PlPoss]:^meng           Enclitic; [Erg][Du][4PlPoss]:^%{.c.%}%{E%}gmeng   Enclitic;
[Erg][Sg][4DuPoss]:^meng           Enclitic; [Erg][Pl][4DuPoss]:^meng           Enclitic; [Erg][Du][4DuPoss]:^%{.c.%}%{E%}gmeng   Enclitic;
!------------------------------------------|--------------------------------------------|-------------------------------------------------|

!---------------------------------------------------|
!                 ABLATIVE MODALIS                  |
!---------------------------------------------------|---------------------------------------------------|--------------------------------------------------------|
[Abl.Mod][Sg]:^meng                         Enclitic; [Abl.Mod][Pl]:^neng                       Enclitic; [Abl.Mod][Du]:^%{.c.%}%{E%}gneng               Enclitic;
!---------------------------------------------------|---------------------------------------------------|--------------------------------------------------------|
[Abl.Mod][Sg][1SgPoss]:^%{.m.%}mneng        Enclitic; [Abl.Mod][Pl][1SgPoss]:^%{.m.%}mneng      Enclitic; [Abl.Mod][Du][1SgPoss]:^%{.c.%}%{E%}gemneng    Enclitic;
[Abl.Mod][Sg][1PlPoss]:^%{.m.%}mnneng       Enclitic; [Abl.Mod][Pl][1PlPoss]:^%{.m.%}mnneng     Enclitic; [Abl.Mod][Du][1PlPoss]:^%{.c.%}%{E%}gemnneng   Enclitic;
[Abl.Mod][Sg][1DuPoss]:^%{.m.%}mtegneng     Enclitic; [Abl.Mod][Pl][1DuPoss]:^%{.m.%}mtegneng   Enclitic; [Abl.Mod][Du][1DuPoss]:^%{.c.%}%{E%}gemtegneng Enclitic;
!---------------------------------------------------|---------------------------------------------------|--------------------------------------------------------|
[Abl.Mod][Sg][2SgPoss]:^%{.m.%}gpeneng      Enclitic; [Abl.Mod][Pl][2SgPoss]:^%{.m.%}gpeneng    Enclitic; [Abl.Mod][Du][2SgPoss]:^%{.c.%}%{E%}gpeneng    Enclitic;
[Abl.Mod][Sg][2SgPoss]:^%{.m.%}gpegneng     Enclitic; [Abl.Mod][Pl][2SgPoss]:^%{.m.%}gpegneng   Enclitic; [Abl.Mod][Du][2SgPoss]:^%{.c.%}%{E%}gpegneng   Enclitic;
[Abl.Mod][Sg][2PlPoss]:^%{.m.%}gpesineng    Enclitic; [Abl.Mod][Pl][2PlPoss]:^%{.m.%}gpesineng  Enclitic; [Abl.Mod][Du][2PlPoss]:^%{.c.%}%{E%}gpesineng  Enclitic;
[Abl.Mod][Sg][2DuPoss]:^%{.m.%}gpetegneng   Enclitic; [Abl.Mod][Pl][2DuPoss]:^%{.m.%}gpetegneng Enclitic; [Abl.Mod][Du][2DuPoss]:^%{.c.%}%{E%}gpetegneng Enclitic;
!---------------------------------------------------|---------------------------------------------------|--------------------------------------------------------|
[Abl.Mod][Sg][3SgPoss]:^%{.c.%}aneng        Enclitic; [Abl.Mod][Pl][3SgPoss]:^%{.c.%}aneng      Enclitic; [Abl.Mod][Du][3SgPoss]:^%{.c.%}%{E%}gkeneng    Enclitic;
[Abl.Mod][Sg][3PlPoss]:^%{.c.%}itneng       Enclitic; [Abl.Mod][Pl][3PlPoss]:^%{.c.%}itneng     Enclitic; [Abl.Mod][Du][3PlPoss]:^%{.c.%}itneng          Enclitic;
[Abl.Mod][Sg][3DuPoss]:^%{.c.%}%{E%}gkeneng Enclitic; [Abl.Mod][Pl][3DuPoss]:^itneng            Enclitic; [Abl.Mod][Du][3DuPoss]:^%{.c.%}itneng          Enclitic;
!---------------------------------------------------|---------------------------------------------------|--------------------------------------------------------|
[Abl.Mod][Sg][4SgPoss]:^mineng              Enclitic; [Abl.Mod][Pl][4SgPoss]:^mineng            Enclitic; [Abl.Mod][Du][4SgPoss]:^%{.c.%}%{E%}gmineng    Enclitic;
[Abl.Mod][Sg][4PlPoss]:^meggneng            Enclitic; [Abl.Mod][Pl][4PlPoss]:^meggneng          Enclitic; [Abl.Mod][Du][4PlPoss]:^%{.c.%}%{E%}gmeggneng  Enclitic;
[Abl.Mod][Sg][4DuPoss]:^megteneng           Enclitic; [Abl.Mod][Pl][4DuPoss]:^megteneng         Enclitic; [Abl.Mod][Du][4DuPoss]:^%{.c.%}%{E%}gmegteneng Enclitic;
!---------------------------------------------------|---------------------------------------------------|--------------------------------------------------------|

!---------------------------------------------|
!            LOCATIVE (localis)               |
!---------------------------------------------|---------------------------------------------|--------------------------------------------------|
[Loc][Sg]:^mi                         Enclitic; [Loc][Pl]:^ni                       Enclitic; [Loc][Du]:^%{.c.%}%{E%}gni               Enclitic;
!---------------------------------------------|---------------------------------------------|--------------------------------------------------|
[Loc][Sg][1SgPoss]:^%{.m.%}mni        Enclitic; [Loc][Pl][1SgPoss]:^%{.m.%}mni      Enclitic; [Loc][Du][1SgPoss]:^%{.c.%}%{E%}gemni    Enclitic;
[Loc][Sg][1PlPoss]:^%{.m.%}mnni       Enclitic; [Loc][Pl][1PlPoss]:^%{.m.%}mnni     Enclitic; [Loc][Du][1PlPoss]:^%{.c.%}%{E%}gemnni   Enclitic;
[Loc][Sg][1DuPoss]:^%{.m.%}mtegni     Enclitic; [Loc][Pl][1DuPoss]:^%{.m.%}mtegni   Enclitic; [Loc][Du][1DuPoss]:^%{.c.%}%{E%}gemtegni Enclitic;
!---------------------------------------------|---------------------------------------------|--------------------------------------------------|
[Loc][Sg][2SgPoss]:^%{.m.%}gpeni      Enclitic; [Loc][Pl][2SgPoss]:^%{.m.%}gpeni    Enclitic; [Loc][Du][2SgPoss]:^%{.c.%}%{E%}gpeni    Enclitic;
[Loc][Sg][2SgPoss]:^%{.m.%}gpegni     Enclitic; [Loc][Pl][2SgPoss]:^%{.m.%}gpegni   Enclitic; [Loc][Du][2SgPoss]:^%{.c.%}%{E%}gpegni   Enclitic;
[Loc][Sg][2PlPoss]:^%{.m.%}gpesini    Enclitic; [Loc][Pl][2PlPoss]:^%{.m.%}gpesini  Enclitic; [Loc][Du][2PlPoss]:^%{.c.%}%{E%}gpesini  Enclitic;
[Loc][Sg][2DuPoss]:^%{.m.%}gpetegni   Enclitic; [Loc][Pl][2DuPoss]:^%{.m.%}gpetegni Enclitic; [Loc][Du][2DuPoss]:^%{.c.%}%{E%}gpetegni Enclitic;
!---------------------------------------------|---------------------------------------------|--------------------------------------------------|
[Loc][Sg][3SgPoss]:^%{.c.%}ani        Enclitic; [Loc][Pl][3SgPoss]:^%{.c.%}ani      Enclitic; [Loc][Du][3SgPoss]:^%{.c.%}%{E%}gkeni    Enclitic;
[Loc][Sg][3PlPoss]:^%{.c.%}itni       Enclitic; [Loc][Pl][3PlPoss]:^%{.c.%}itni     Enclitic; [Loc][Du][3PlPoss]:^%{.c.%}itni          Enclitic;
[Loc][Sg][3DuPoss]:^%{.c.%}%{E%}gkeni Enclitic; [Loc][Pl][3DuPoss]:^itni            Enclitic; [Loc][Du][3DuPoss]:^%{.c.%}itni          Enclitic;
!---------------------------------------------|---------------------------------------------|--------------------------------------------------|
[Loc][Sg][4SgPoss]:^mini              Enclitic; [Loc][Pl][4SgPoss]:^mini            Enclitic; [Loc][Du][4SgPoss]:^%{.c.%}%{E%}gmini    Enclitic;
[Loc][Sg][4PlPoss]:^meggni            Enclitic; [Loc][Pl][4PlPoss]:^meggni          Enclitic; [Loc][Du][4PlPoss]:^%{.c.%}%{E%}gmeggni  Enclitic;
[Loc][Sg][4DuPoss]:^megni             Enclitic; [Loc][Pl][4DuPoss]:^megni           Enclitic; [Loc][Du][4DuPoss]:^%{.c.%}%{E%}gmegni   Enclitic;
[Loc][Sg][4DuPoss]:^megteni           Enclitic; [Loc][Pl][4DuPoss]:^megteni         Enclitic; [Loc][Du][4DuPoss]:^%{.c.%}%{E%}gmegteni Enclitic;
!---------------------------------------------|---------------------------------------------|--------------------------------------------------|

!----------------------------------------------|
!           ALLATIVE (terminalis)              |
!----------------------------------------------|----------------------------------------------|---------------------------------------------------|
[All][Sg]:^mun                         Enclitic; [All][Pl]:^nun                       Enclitic; [All][Du]:^%{.c.%}%{E%}gnun               Enclitic;
!----------------------------------------------|----------------------------------------------|---------------------------------------------------|
[All][Sg][1SgPoss]:^%{.m.%}mnun        Enclitic; [All][Pl][1SgPoss]:^%{.m.%}mnun      Enclitic; [All][Du][1SgPoss]:^%{.c.%}%{E%}gemnun    Enclitic;
[All][Sg][1PlPoss]:^%{.m.%}mnnun       Enclitic; [All][Pl][1PlPoss]:^%{.m.%}mnnun     Enclitic; [All][Du][1PlPoss]:^%{.c.%}%{E%}gemnnun   Enclitic;
[All][Sg][1DuPoss]:^%{.m.%}mtegnun     Enclitic; [All][Pl][1DuPoss]:^%{.m.%}mtegnun   Enclitic; [All][Du][1DuPoss]:^%{.c.%}%{E%}gemtegnun Enclitic;
!----------------------------------------------|----------------------------------------------|---------------------------------------------------|
[All][Sg][2SgPoss]:^%{.m.%}gpenun      Enclitic; [All][Pl][2SgPoss]:^%{.m.%}gpenun    Enclitic; [All][Du][2SgPoss]:^%{.c.%}%{E%}gpenun    Enclitic;
[All][Sg][2SgPoss]:^%{.m.%}gpegnun     Enclitic; [All][Pl][2SgPoss]:^%{.m.%}gpegnun   Enclitic; [All][Du][2SgPoss]:^%{.c.%}%{E%}gpegnun   Enclitic;
[All][Sg][2PlPoss]:^%{.m.%}gpesinun    Enclitic; [All][Pl][2PlPoss]:^%{.m.%}gpesinun  Enclitic; [All][Du][2PlPoss]:^%{.c.%}%{E%}gpesinun  Enclitic;
[All][Sg][2DuPoss]:^%{.m.%}gpetegnun   Enclitic; [All][Pl][2DuPoss]:^%{.m.%}gpetegnun Enclitic; [All][Du][2DuPoss]:^%{.c.%}%{E%}gpetegnun Enclitic;
!----------------------------------------------|----------------------------------------------|---------------------------------------------------|
[All][Sg][3SgPoss]:^%{.c.%}anun        Enclitic; [All][Pl][3SgPoss]:^%{.c.%}anun      Enclitic; [All][Du][3SgPoss]:^%{.c.%}%{E%}gkenun    Enclitic;
[All][Sg][3PlPoss]:^%{.c.%}itnun       Enclitic; [All][Pl][3PlPoss]:^%{.c.%}itnun     Enclitic; [All][Du][3PlPoss]:^%{.c.%}itnun          Enclitic;
[All][Sg][3DuPoss]:^%{.c.%}%{E%}gkenun Enclitic; [All][Pl][3DuPoss]:^itnun            Enclitic; [All][Du][3DuPoss]:^%{.c.%}itnun          Enclitic;
!----------------------------------------------|----------------------------------------------|---------------------------------------------------|
[All][Sg][4SgPoss]:^minun              Enclitic; [All][Pl][4SgPoss]:^minun            Enclitic; [All][Du][4SgPoss]:^%{.c.%}%{E%}gminun    Enclitic;
[All][Sg][4PlPoss]:^meggnun            Enclitic; [All][Pl][4PlPoss]:^meggnun          Enclitic; [All][Du][4PlPoss]:^%{.c.%}%{E%}gmeggnun  Enclitic;
[All][Sg][4DuPoss]:^megtenun           Enclitic; [All][Pl][4DuPoss]:^megtenun         Enclitic; [All][Du][4DuPoss]:^%{.c.%}%{E%}gmegtenun Enclitic;
!----------------------------------------------|----------------------------------------------|---------------------------------------------------|

!-----------------------------------------------|
!              PERLATIVE (vialis)               |
!-----------------------------------------------|------------------------------------------------|------------------------------------------------------|
[Per][Sg]:^kun                          Enclitic; [Per][Pl]:^%{.c.%}%{E%}tgun            Enclitic; [Per][Du]:^%{.c.%}%{E%}gnegun                Enclitic;
                                                  [Per][Pl]:^teggun                      Enclitic;
!-----------------------------------------------|------------------------------------------------|------------------------------------------------------|
[Per][Sg][1SgPoss]:^%{.m.%}mkun         Enclitic; [Per][Pl][1SgPoss]:^%{.m.%}mkun        Enclitic; [Per][Du][1SgPoss]:^%{.c.%}%{E%}gemkun       Enclitic;
[Per][Sg][1PlPoss]:^%{.m.%}mteggun      Enclitic; [Per][Pl][1PlPoss]:^%{.m.%}mteggun     Enclitic; [Per][Du][1PlPoss]:^%{.c.%}%{E%}gemteggun    Enclitic;
[Per][Sg][1DuPoss]:^%{.m.%}mtegnegun    Enclitic; [Per][Pl][1DuPoss]:^%{.m.%}mtegnegun   Enclitic; [Per][Du][1DuPoss]:^%{.c.%}%{E%}gemtegnegun  Enclitic;
!-----------------------------------------------|------------------------------------------------|------------------------------------------------------|
[Per][Sg][2SgPoss]:^%{.m.%}gpegun       Enclitic; [Per][Pl][2SgPoss]:^%{.m.%}gpegun      Enclitic; [Per][Du][2SgPoss]:^%{.c.%}%{E%}gpegun       Enclitic;
[Per][Sg][2PlPoss]:^%{.m.%}gpesigun     Enclitic; [Per][Pl][2PlPoss]:^%{.m.%}gpesigun    Enclitic; [Per][Du][2PlPoss]:^%{.c.%}%{E%}gpesigun     Enclitic;
[Per][Sg][2DuPoss]:^%{.m.%}gpetegnegun  Enclitic; [Per][Pl][2DuPoss]:^%{.m.%}gpetegnegun Enclitic; [Per][Du][2DuPoss]:^%{.c.%}%{E%}gpetegnegun  Enclitic;
!-----------------------------------------------|------------------------------------------------|------------------------------------------------------|
[Per][Sg][3SgPoss]:^%{.c.%}akun         Enclitic; [Per][Sg][3SgPoss]:^%{.c.%}akun        Enclitic; [Per][Du][3SgPoss]:^%{.c.%}%{E%}gkenkun      Enclitic;
[Per][Sg][3PlPoss]:^%{.c.%}itgun        Enclitic; [Per][Sg][3PlPoss]:^%{.c.%}itgun       Enclitic; [Per][Du][3PlPoss]:^%{.c.%}itgun             Enclitic;
[Per][Sg][3DuPoss]:^%{.c.%}%{E%}gkenkun Enclitic; [Per][Pl][3DuPoss]:^%{.c.%}akun        Enclitic; [Per][Du][3PlPoss]:^%{.c.%}itgun             Enclitic;
!-----------------------------------------------|------------------------------------------------|------------------------------------------------------|
[Per][Sg][4SgPoss]:^mikun               Enclitic; [Per][Pl][4SgPoss]:^mikun              Enclitic; [Per][Du][4SgPoss]:^%{.c.%}%{E%}gmikun       Enclitic;
[Per][Sg][4PlPoss]:^megteggun           Enclitic; [Per][Pl][4PlPoss]:^megteggun          Enclitic; [Per][Du][4PlPoss]:^%{.c.%}%{E%}gmegteggun   Enclitic;
[Per][Sg][4DuPoss]:^megtegnegun         Enclitic; [Per][Pl][4DuPoss]:^megtegnegun        Enclitic; [Per][Du][4DuPoss]:^%{.c.%}%{E%}gmegtegnegun Enclitic;
!-----------------------------------------------|------------------------------------------------|------------------------------------------------------|

!----------------------------------------------|
!             EQUATIVE (equalis)               |
!----------------------------------------------|-----------------------------------------------|-----------------------------------------------------|
[Equ][Sg]:^tun                         Enclitic; [Equ][Pl]:^%{.c.%}%{E%}stun           Enclitic; [Equ][Du]:^%{.c.%}%{E%}gestun               Enclitic;
!----------------------------------------------|-----------------------------------------------|-----------------------------------------------------|
[Equ][Sg][1SgPoss]:^%{.m.%}mtun        Enclitic; [Equ][Pl][1SgPoss]:^%{.m.%}mtun       Enclitic; [Equ][Du][1SgPoss]:^%{.c.%}%{E%}gemtun      Enclitic;
[Equ][Sg][1PlPoss]:^%{.m.%}mtestun     Enclitic; [Equ][Pl][1PlPoss]:^%{.m.%}mtestun    Enclitic; [Equ][Du][1PlPoss]:^%{.c.%}%{E%}gemtestun   Enclitic;
[Equ][Sg][1DuPoss]:^%{.m.%}mtegestun   Enclitic; [Equ][Pl][1DuPoss]:^%{.m.%}mtegestun  Enclitic; [Equ][Du][1DuPoss]:^%{.c.%}%{E%}gemtegestun Enclitic;
!----------------------------------------------|-----------------------------------------------|-----------------------------------------------------|
[Equ][Sg][2SgPoss]:^%{.m.%}gpetun      Enclitic; [Equ][Pl][2SgPoss]:^%{.m.%}gpetun     Enclitic; [Equ][Du][2SgPoss]:^%{.c.%}%{E%}gpetun      Enclitic;
[Equ][Sg][2PlPoss]:^%{.m.%}gpesistun   Enclitic; [Equ][Pl][2PlPoss]:^%{.m.%}gpesistun  Enclitic; [Equ][Du][2PlPoss]:^%{.c.%}%{E%}gpesistun   Enclitic;
[Equ][Sg][2DuPoss]:^%{.m.%}gpetegetun  Enclitic; [Equ][Pl][2DuPoss]:^%{.m.%}gpetegetun Enclitic; [Equ][Du][2DuPoss]:^%{.c.%}%{E%}gpetegetun  Enclitic;
!----------------------------------------------|-----------------------------------------------|-----------------------------------------------------|
[Equ][Sg][3SgPoss]:^%{.c.%}atun        Enclitic; [Equ][Sg][3SgPoss]:^%{.c.%}atun       Enclitic; [Equ][Du][3SgPoss]:^%{.c.%}%{E%}gketun      Enclitic;
[Equ][Sg][3PlPoss]:^%{.c.%}itun        Enclitic; [Equ][Sg][3PlPoss]:^%{.c.%}itun       Enclitic; [Equ][Du][3PlPoss]:^%{.c.%}itun             Enclitic;
[Equ][Sg][3DuPoss]:^%{.c.%}%{E%}gketun Enclitic; [Equ][Pl][3DuPoss]:^%{.c.%}itun       Enclitic; [Equ][Du][3PlPoss]:^%{.c.%}itun             Enclitic;
!----------------------------------------------|-----------------------------------------------|-----------------------------------------------------|
[Equ][Sg][4SgPoss]:^mitun              Enclitic; [Equ][Pl][4SgPoss]:^mitun             Enclitic; [Equ][Du][4SgPoss]:^%{.c.%}%{E%}gmitun      Enclitic;
[Equ][Sg][4PlPoss]:^megestun           Enclitic; [Equ][Pl][4PlPoss]:^megestun          Enclitic; [Equ][Du][4PlPoss]:^%{.c.%}%{E%}gmegestun   Enclitic;
[Equ][Sg][4DuPoss]:^megestun           Enclitic; [Equ][Pl][4DuPoss]:^megestun          Enclitic; [Equ][Du][4DuPoss]:^%{.c.%}%{E%}gmegestun   Enclitic;
!----------------------------------------------|-----------------------------------------------|-----------------------------------------------------|

!-----------------------------------------------|
! Obsolete Verb Root -ete                       |
!   [Jacobson (2001) p.78]                      |
!-----------------------------------------------|-----------------------------------------------|----------------------------------------------------|
[Loc][Sg]:^mi                        VerbRootEte; [Loc][Pl]:^ni                      VerbRootEte; [Loc][Du]:^%{.c.%}%{E%}gni              VerbRootEte;
!-----------------------------------------------|-----------------------------------------------|----------------------------------------------------|
[Loc][Sg][1SgPoss]:^%{.m.%}mn        VerbRootEte; [Loc][Pl][1SgPoss]:^%{.m.%}mn      VerbRootEte; [Loc][Du][1SgPoss]:^%{.c.%}%{E%}gemn    VerbRootEte;
[Loc][Sg][1PlPoss]:^%{.m.%}mnn       VerbRootEte; [Loc][Pl][1PlPoss]:^%{.m.%}mnn     VerbRootEte; [Loc][Du][1PlPoss]:^%{.c.%}%{E%}gemnn   VerbRootEte;
[Loc][Sg][1DuPoss]:^%{.m.%}mtegn     VerbRootEte; [Loc][Pl][1DuPoss]:^%{.m.%}mtegn   VerbRootEte; [Loc][Du][1DuPoss]:^%{.c.%}%{E%}gemtegn VerbRootEte;
!-----------------------------------------------|-----------------------------------------------|----------------------------------------------------|
[Loc][Sg][2SgPoss]:^%{.m.%}gpen      VerbRootEte; [Loc][Pl][2SgPoss]:^%{.m.%}gpen    VerbRootEte; [Loc][Du][2SgPoss]:^%{.c.%}%{E%}gpen    VerbRootEte;
[Loc][Sg][2SgPoss]:^%{.m.%}gpegn     VerbRootEte; [Loc][Pl][2SgPoss]:^%{.m.%}gpegn   VerbRootEte; [Loc][Du][2SgPoss]:^%{.c.%}%{E%}gpegn   VerbRootEte;
[Loc][Sg][2PlPoss]:^%{.m.%}gpesin    VerbRootEte; [Loc][Pl][2PlPoss]:^%{.m.%}gpesin  VerbRootEte; [Loc][Du][2PlPoss]:^%{.c.%}%{E%}gpesin  VerbRootEte;
[Loc][Sg][2DuPoss]:^%{.m.%}gpetegn   VerbRootEte; [Loc][Pl][2DuPoss]:^%{.m.%}gpetegn VerbRootEte; [Loc][Du][2DuPoss]:^%{.c.%}%{E%}gpetegn VerbRootEte;
!-----------------------------------------------|-----------------------------------------------|----------------------------------------------------|
[Loc][Sg][3SgPoss]:^%{.c.%}an        VerbRootEte; [Loc][Pl][3SgPoss]:^%{.c.%}an      VerbRootEte; [Loc][Du][3SgPoss]:^%{.c.%}%{E%}gken    VerbRootEte;
[Loc][Sg][3PlPoss]:^%{.c.%}itn       VerbRootEte; [Loc][Pl][3PlPoss]:^%{.c.%}itn     VerbRootEte; [Loc][Du][3PlPoss]:^%{.c.%}itn          VerbRootEte;
[Loc][Sg][3DuPoss]:^%{.c.%}%{E%}gken VerbRootEte; [Loc][Pl][3DuPoss]:^itn            VerbRootEte; [Loc][Du][3DuPoss]:^%{.c.%}itn          VerbRootEte;
!-----------------------------------------------|-----------------------------------------------|----------------------------------------------------|
[Loc][Sg][4SgPoss]:^min              VerbRootEte; [Loc][Pl][4SgPoss]:^min            VerbRootEte; [Loc][Du][4SgPoss]:^%{.c.%}%{E%}gmin    VerbRootEte;
[Loc][Sg][4PlPoss]:^meggn            VerbRootEte; [Loc][Pl][4PlPoss]:^meggn          VerbRootEte; [Loc][Du][4PlPoss]:^%{.c.%}%{E%}gmeggn  VerbRootEte;
[Loc][Sg][4DuPoss]:^megn             VerbRootEte; [Loc][Pl][4DuPoss]:^megn           VerbRootEte; [Loc][Du][4DuPoss]:^%{.c.%}%{E%}gmegn   VerbRootEte;
[Loc][Sg][4DuPoss]:^megten           VerbRootEte; [Loc][Pl][4DuPoss]:^megten         VerbRootEte; [Loc][Du][4DuPoss]:^%{.c.%}%{E%}gmegten VerbRootEte;
!-----------------------------------------------|-----------------------------------------------|----------------------------------------------------|


